# 估值测算

提问人：sybspxcpa 时间：2021-12-31 21:31:34
陈版：
原股东新增投资额Q，假定投前估值V，则投后估值为V+Q，投后Q获得的对应股份为A=Q/(V+Q)；
增资后原股东股权比例A2=（增资前原股东持股比例A1×净资产评估价值V＋原股东本次实缴的出资额Q）÷（净资产评估价值V＋本次增资数额Q）
但：
增资额Q使原股东股权比例增加(A2-A1)，即原股东投入Q获得（A2-A1）的股份，则投后估值应为Q/(A2-A1)；
Q/(A2-A1)=Q/{(A1*V+Q)/(V+Q)-A1}
= Q/{(A1*V+Q)/(V+Q)-A1(V+Q)/(V+Q)}
= Q/{ Q(1-A1)/(V+Q) }
= (V+Q)/(1-A1)
上述计算方式投后估值不一致，如何理解?

回答人：chenyiwei
请检查原股东本次增资价格是否与投前的每股估值一致？如果一致，不应有差异；如果不一致（例如增资价格低于每股投前估值），则包含股份支付因素，此时不能简单地依据V+Q计算投后估值和股份支付费用。